【裁判字號】    89,交上易,224
【裁判日期】    900111
【裁判案由】    過失傷害
【裁判全文】
臺灣高等法院高雄分院刑事判決                  八十九年度交上易字第二二四號
    上 訴 人  乙○○
    即 被 告
右上訴人因過失傷害案件，不服臺灣屏東地方法院八十九年度交易字第三三號中華民
國八十九年九月十三日第一審判決（起訴案號：臺灣屏東地方法院檢察署八十八年度
偵字第六四四四號），提起上訴，本院判決如左：
     主  文
上訴駁回。
     事  實
一、乙○○考領有小型車普通駕駛執照，於民國八十八年三月二十日上午十時三十分
    許，駕駛其所有車牌號碼ＸＵ--０八八０號自用小客車，由屏東市○○路一二三
    號「屏東第一信用合作社」地下一樓駛出停車場出口時，本應注意車輛行駛時，
    駕駛人應注意車前狀況，並隨時採取必要之安全措施，且依當時情形，又無不能
    注意之情事，竟疏於注意，而撞及前方沿屏東市○○路往信義路方向行駛，由甲
    ○○所駕駛車牌號碼ＰＨＺ--一九八號之機車，甲○○被撞後人車倒地，受有二
    足及左膝擦傷、左足挫傷等傷害。
二、案經甲○○訴由屏東縣警察局屏東分局移送臺灣屏東地方法院檢察署檢察官偵查
    起訴。
     理  由
一、訊據上訴人即被告乙○○固不諱言於右揭時、地與告訴人甲○○發生車禍之事實
    ，惟矢口否認有何過失傷害之犯行，辯稱：其係遭甲○○逆向行駛撞擊，並無過
    失責任，且甲○○當時並未受傷云云。經查，右揭事實業據告訴人甲○○指訴綦
    詳，復道路交通事故調查報告表暨所附事故現場圖及告訴人被撞受傷之診斷證明
    書各一紙在卷足憑；而告訴人傷勢集中於左足、左膝，如告訴人係逆向行駛致生
    車禍，依事發當時之現場位置及被告與告訴人行進之方向推敲，告訴人人車應係
    往其右側傾倒，傷勢亦應集中於告訴人右側，始符合常理，因此被告所辯係告訴
    人逆向行駛致生車禍，顯與實情不符。參以告訴人於八十八年三月二十日確因交
    通意外受傷就醫一節，已經原審向中央健康保險局高屏分局函查屬實，有該局高
    屏分局八十九年七月十五日健保高費一字第八九○○六三八四號函暨所附就醫紀
    錄在卷可證；按汽車行駛時，駕駛人應注意車前狀況，並隨時採取必要之安全措
    施，道路交通安全規則第九十四條第三項定有明文。被告於右揭時地駕車本應注
    意上開規定，而依當時情狀，又無不能注意之情形，乃竟疏於注意，復未警戒車
    前狀況，採取適當之安全措施，致肇事使告訴人受傷，其有過失，已極明顯，是
    被告前述所辯，顯係事後卸責之詞，不足採信。而告訴人因本件車禍受傷，與被
    告之過失行為間並有相當因果關係，事證明確，被告過失傷害之犯行洵堪認定。
二、核被告所為，係犯刑法第二百八十四條第一項前段之普通過失傷害罪。
三、原審因而適用刑法二百八十四條第一項前段、第四十一條，罰金罰鍰提高標準條
    例第一條前段、第二條之規定，並審酌被告前開過失之程度，迄今尚未與告訴人
    達成和解，及告訴人受傷情形尚非嚴重等一切情狀，量處拘役參拾日，並諭知如
    易科罰金以參佰元折算壹日，其認事用法，均無不合，量刑亦屬適當，被告上訴
    意旨，否認犯罪，指摘原判決不當，並無理由，應予駁回。
據上論結，應依刑事訴訟法第三百六十八條，判決如主文。
本案經檢察官林炳雄到庭執行職務
中      華      民      國    九十      年      一      月     十一     日
                              臺灣高等法院高雄分院刑事第七庭
                                  審判長法官  王光照
                                        法官  黃壽燕
                    法官  黃憲文
右正本證明與原本無異。
不得上訴。
                                      書記官  黃玉珠
中    華    民    國      九十      年       一       月    十 五       日
附錄：本判決論罪科刑法條：
刑法第二百八十四條第一項前段
因過失傷害人者，處六月以下有期徒刑、拘役或五百元以下罰金。
                                                                        Ｆ


司法院資訊處製作；財團法人民間司法改革基金會備份。
